【裁判字號】    92,上訴,3843
【裁判日期】    921127
【裁判案由】    毒品危害防制條例
【裁判全文】
臺灣高等法院刑事判決                          九十二年度上訴字第三八四三號
    上  訴  人
    即  被  告  甲○○
右列上訴人，因違反毒品危害防制條例案件，不服臺灣新竹地方法院九十二年度訴字
第二八四號，中華民國九十二年八月八日第一審判決（起訴案號：臺灣新竹地方法院
檢察署九十二年度毒偵字第四六０號，函送原審併案審理案號：臺灣新竹地方法院檢
察署九十一年度毒偵字第一三四九號），提起上訴，本院判決如左：
      主  文
原判決撤銷。
甲○○連續施用第一級毒品，累犯，處有期徒刑壹年，扣案之第一級毒品海洛因貳包
（淨重零點參伍公克）沒收銷燬之；又連續施用第二級毒品，累犯，處有期徒刑肆月
，扣案之第二級毒品安非他命貳小包（重壹點壹公克）沒收銷燬之。應執行有期徒刑
壹年貳月，扣案之第一級毒品海洛因貳包（淨重零點參伍公克）、第二級毒品安非他
命貳小包（重壹點壹公克），均沒收銷燬之。
      事  實
一、甲○○前曾先後因違反麻醉藥品管理條例案件，經原審於民國八十六年二月十一
    日判處有期徒刑四月確定，於八十六年九月十八日判處有期徒刑七月確定，二案
    經合併執行，於八十七年六月二日縮短刑期執行完畢。又曾因施用第二級毒品安
    非他命案件，經原審於九十年九月十三日，以九十年度毒聲字第一四○七號（起
    訴書誤載為一○四七號）裁定送觀察、勒戒後，因無繼續施用毒品之傾向，由臺
    灣新竹地方法院檢察署檢察官於九十一年四月八日，以九十一年度毒偵緝字第五
    一號為不起訴處分確定。甲○○仍不知悔悟，復基於施用第一級毒品海洛因之概
    括犯意，自九十一年七月中旬某日起至九十二年三月二十四日上午約五、六時止
    ，約二至三日一次，在其位於新竹縣竹北市○○○街三○六巷二八號之租住處，
    以將海洛因置於香煙中點燃吸用之方式，連續施用第一級毒品海洛因多次；另基
    於施用第二級毒品安非他命之概括犯意，先後二次分別於九十一年八月二十八日
    某時，及九十二年三月二十四日某時，在其前揭住處，以將安非他命置於玻璃管
    內加熱產生煙霧再予吸用之方式，連續施用第二級毒品安非他命。嗣分別為警於
    九十一年八月二十八日五時許，在桃園縣八德市○○街五六巷八號前查獲，並扣
    得其所有供施用之安非他命二小包（共重一．一公克），及九十二年三月二十四
    日下午三時許，在其位於新竹縣竹北市○○○街三○六巷三六弄（起訴書載為二
    六弄）三六號之住處查獲，並扣得其所有供施用之海洛因二包（淨重○．三五公
    克，包裝重０．六四公克）。甲○○另經檢察官聲請原審以九十二年度毒聲字第
    二七九號裁定送觀察、勒戒後，認有繼續施用毒品之傾向，並經檢察官聲請原審
    於九十二年五月十九日以九十二年度毒聲字第四一○號裁定令入戒治處所施以強
    制戒治一年，現於強制戒治中。
二、案經新竹市警察局報請臺灣新竹地方法院檢察署檢察官偵查起訴，及函送原審併
    案審理（九十一年度毒偵字第一三四九號）。
    理  由
一、右揭事實業據被告甲○○坦承不諱，且被告二次於上揭時地為警查獲當日所採集
    之尿液，經桃園縣警察局八德分局及新竹市警察局，分別送請桃園縣衛生局、新
    竹市衛生局檢驗，及原審送國防部憲兵司令部刑事鑑識中心複驗結果，均呈安非
    他命類及嗎啡類藥物陽性反應，有桃園縣衛生局不法藥物尿液檢定書、新竹市衛
    生局衛檢字第四三六九號不法藥物尿液初步篩檢報告書、國防部憲兵司令部刑事
    鑑識中心（９２）宇鑑字第○四四三五號檢驗通知書各一紙，及被採尿人姓名編
    號對照表二紙附卷可稽，又被告為警查獲時並分別扣得其所有供施用之安非他命
    （重量為一．一公克）及海洛因（毛重一公克）各二包，扣案之海洛因經送法務
    部調查局以化學呈色法，及氣相層析質譜儀分析法鑑定，檢驗結果均含第一級第
    六項毒品海洛因成分，合計淨重○．三五公克（包裝重○．六四公克），有法務
    部調查局調科壹字第一○○○○一八三九號鑑定通知書附卷可按，是被告自白核
    與事實相符。又被告前因施用第二級毒品安非他命案件，經原審以九十年度毒聲
    字第一四○七號裁定送觀察、勒戒後，無繼續施用毒品之傾向，由檢察官以九十
    一年度毒偵緝字第五一號為不起訴處分確定，有臺灣新竹地方法院檢察署檢察官
    九十一年度毒偵緝字第五一號不起訴處分書影本，及本院被告全國前案紀錄表各
    一份在卷足憑，被告於經不起訴處分確定後五年內，復被查獲施用第一、二級毒
    品之犯行，經檢察官聲請，原審以九十二年度毒聲字第二七九號裁定令入勒戒處
    所觀察、勒戒後，認有繼續施用毒品傾向，有臺灣新竹看守所有無繼續施用毒品
    傾向證明書、有無繼續施用毒品傾向評估標準紀錄表附卷可按，並由原審於九十
    二年五月十九日以九十二年度毒聲字第四一○號裁定令入戒治處所施以強制戒治
    一年，亦有原審九十二年度毒聲字第四一○號裁定一份在卷可稽，至被告雖於原
    審辯稱為警查獲後，於訊問筆錄時，因毒癮發作，警員為求訊問順利，曾拿海洛
    因供其施用云云，但被告於本院供稱：我在原審沒有說過警察給我施用毒品這句
    話，我有自白犯罪等語，且經原審傳訊當時製作筆錄之警員吳信發結證稱：扣案
    證物拍照後由專人管理，不可能再從扣案毒品內拿出來，又當時多人在場，不可
    能當場拿給被告施用等語，核與證人蘇皇吉、呂俊雄所證述之證物保管流程相符
    ，是被告在本院供稱警員訊問筆錄時，警員沒有拿海洛因毒品給我施用云云，應
    可採信。是被告二犯毒品危害防制條例行為堪以認定。其右揭罪證明確，犯行堪
    予認定，應予依法論科。
二、核被告所為，係違反毒品危害防制條例第十條第一項之施用第一級毒品罪及同條
    例第二項之施用第二級毒品罪。被告非法持有第一級毒品海洛因、第二級毒品安
    非他命之低度行為，分別為施用第一級毒品海洛因與第二級毒品安非他命之高度
    行為吸收，均不另論罪。被告先後多次施用第一級毒品海洛因之行為，時間緊接
    ，所犯又係構成要件相同之罪名，且其二次施用第二級毒品安非他命之犯行，雖
    時間相隔數月，惟依被告施用毒品之習性，及其所犯又係構成要件相同之罪名，
    顯皆係基於概括犯意為之，均屬連續犯，各應依刑法第五十六條之規定，論以一
    罪，並分別加重其刑。移送原審併案審理之被告於九十一年八月二十八日施用第
    一級毒品海洛因及第二級毒品安非他命之犯行部分，與前開經起訴之部分具有連
    續犯之裁判上一罪關係，應為起訴效力所及，依法應併予審判。被告所犯上開二
    罪，犯罪構成要件不同，犯意各別，應予分論併罰。被告甲○○有如事實欄所載
    之前科執行情形，有本院被告全國前案紀錄表在卷可按，其於受刑之執行完畢後
    五年內再犯本件有期徒刑以上之上述二罪，均為累犯，各應依刑法第四十七條之
    規定遞加重其刑。原審審酌被告之犯情，並以被告犯罪後態度良好等一切情狀，
    對其連續施用第一級毒品，累犯，量處有期徒刑二年，對其連續施用第二級毒品
    ，累犯，量處有期徒刑七月，尚嫌過重，被告上訴意旨以原審量刑過重，指摘原
    判決不當，為有理由，自應由本院將原判決撤銷改判，審酌被告施用毒品之犯罪
    動機僅係為圖一時快樂，及其分別施用毒品之次數，施用毒品之方式，又曾經觀
    察、勒戒，竟仍不知警惕，於甫出獄未久即再施用第一級毒品，其所為對個人及
    社會之危害性，並犯罪後態度良好等一切情狀，分別量處如主文所示之刑，並定
    其應執行之刑，如主文所示。查獲扣案之毒品海洛因二包（淨重○．三五公克）
    及安非他命二包（重一．一公克），均應依毒品危害防制條例第十八條第一項前
    段宣告沒收並銷燬之。
據上論斷，應依刑事訴訟法第三百六十九條第一項前段、第三百六十四條、第二百九
十九條第一項前段，毒品危害防制條例第十條第一項、第二項、第十八條第一項前段
，刑法第十一條前段、第五十六條、第四十七條、第五十一條第五款，判決如主文。
本案經檢察官周誠南到庭執行職務。
中      華      民      國    九十二    年     十一     月    二十七    日
                              臺灣高等法院刑事第二庭
                                  審判長法  官  蔡  長  溪
                                        法  官  林  俊  益
                                        法  官  楊  貴  志
右正本證明與原本無異。
施用第一級毒品部分如不服本判決，應於收受送達後十日內向本院提出上訴書狀，其
未敘述上訴之理由者並得於提起上訴後十日內向本院補提理由書（均須按他造當事人
之人數附繕本）。
其他部分不得上訴。
                                        書記官  胡      儀
中      華      民      國    九十二    年     十二     月      一      日
附錄：本案論罪科刑法條全文
毒品危害防制條例第十條第一項、第二項
施用第一級毒品者，處六月以上五年以下有期徒刑。
施用第二級毒品者，處三年以下有期徒刑。
毒品危害防制條例第十八條第一項前段
查獲之毒品及專供製造或施用毒品之器具，不問屬於犯人與否，均沒收銷
燬之。但合於醫藥或研究之用者，得不予銷燬。
前項合於醫藥或研究用毒品或器具之管理辦法，由法務部會同行政院衛生
署定之。


司法院資訊處製作；財團法人民間司法改革基金會備份。
